臺灣桃園地方法院刑事判決　　　　　 100年度審訴字第1927號
公　訴　人　臺灣桃園地方法院檢察署檢察官
被　　　告　李昇鴻
上列被告因違反毒品危害防制條例案件，經檢察官提起公訴（10
0 年度毒偵字第2228號），被告於本院準備程序進行中，就被訴
事實為有罪之陳述，經本院告知簡式審判程序意旨，並聽取公訴
人及被告之意見後，本院合議庭裁定改依簡式審判程序審理，茲
判決如下：
    主      文
李昇鴻施用第一級毒品，累犯，處有期徒刑拾壹月。
    事實及理由
一、犯罪事實：
    李昇鴻前於民國91年間因施用毒品案件，經本院以91年度毒
    聲字第2223號裁定送觀察、勒戒後，因認有繼續施用毒品之
    傾向，經本院以91年度毒聲字第2426號裁定令入戒治處所施
    以強制戒治，因其戒治成效經評定為合格，復經本院以92年
    度毒聲字第37號裁定停止戒治併付保護管束，迄至92年8 月
    18日保護管束期滿未經撤銷，視為強制戒治期滿執行完畢，
    並經臺灣桃園地方法院檢察署檢察官以92年度戒毒偵字第14
    0 號為不起訴處分確定。另於83年間因(一)違反肅清煙毒條例
    、(二)麻醉藥品管理條例等案件，經本院以84年度訴字第150
    號判決分別判處有期徒刑3 年8 月、4 月，應執行有期徒刑
    3 年10月，上訴後，經臺灣高等法院以84年度上訴字第2698
    號判決上訴駁回確定；又於84年間因(三)竊盜案件，經本院以
    84年度訴字第1297號判決判處有期徒刑1 年2 月確定；上揭
    (一)至(三)罪刑入監接續執行，並於86年5 月29日假釋出監，嗣
    經撤銷假釋，尚餘殘刑3 年又27日；於86年間再因(四)違反肅
    清煙毒條例案件，經臺灣高等法院以86年度上訴字第6174號
    判決判處有期徒刑4 年確定，並與前揭殘刑3 年又27日入監
    接續執行，於90年5 月8 日假釋出監，嗣經撤銷假釋，尚餘
    殘刑3 年3 月又5 日，經入監續服殘刑，於95年4 月13日縮
    刑期滿執行完畢。於96年間再因(五)竊盜案件，經本院以96年
    度壢簡字第732 號判決判處有期徒刑6 月確定，嗣經本院96
    年度聲減字第4880號裁定減為有期徒刑3 月確定；繼於同年
    間因(六)竊盜案件，經本院以96年度壢簡字第1009號判決判處
    有期徒刑3 月確定；於同年間（即上揭強制戒治執行完畢後
    5 年內）更因(七)施用毒品案件，經本院以96年度審訴字第24
    2 號判決判處有期徒刑7 月確定；前開(六)罪嗣經本院以96年
    度聲減字第9090號裁定減為有期徒刑1 月又15日，並與已減
    刑之(五)罪、不得減刑之(七)罪合併定應執行有期徒刑11月確定
    ；於同年間復因(八)施用毒品等案件，經本院以97年度審訴字
    第630 號判決各判處有期徒刑7 月、4 月，定應執行有期徒
    刑9 月確定，並與上開應執行有期徒刑11月入監接續執行，
    於98年4 月1 日因縮短刑期假釋出監併付保護管束，迄98年
    5 月25日保護管束期滿未經撤銷，其未執行之刑，以已執行
    完畢論（以上於本案均構成累犯）。詎其仍不知悔改，基於
    同時施用第一、二級毒品之犯意，於100 年3 月6 日某時在
    桃園縣中壢市某處，以將第一級毒品海洛因及第二級毒品甲
    基安非他命一同置入玻璃球內燒烤之方式，同時施用第一級
    毒品海洛因、第二級毒品甲基安非他命1 次。嗣於同日22時
    許，在桃園縣中壢市○○路518 巷底因另涉汽車竊盜案為警
    查獲，經其同意採集其尿液送驗後，結果呈安非他命類及鴉
    片類陽性反應。
二、證據名稱：
  (一)被告李昇鴻於本院準備程序及審理時之自白。
  (二)桃園縣政府警察局平鎮分局被採尿人姓名編號對照表、台灣
    檢驗科技股份有限公司濫用藥物檢驗報告、法務部調查局DN
    A 鑑識實驗室100 年10月7 日調科肆字第10000526910 號鑑
    定書各1 份。
三、核被告所為，係犯毒品危害防制條例第10條第1 項、第2 項
    之施用第一級毒品及施用第二級毒品罪。其施用第一、二級
    毒品前非法持有毒品之低度行為，應各為施用毒品之高度行
    為所吸收，均不另論罪。被告以玻璃球燒烤之方式，同時施
    用第一、二級毒品，係以一行為觸犯上開二罪之想像競合犯
    ，應從一重之施用第一級毒品罪處斷，起訴意旨認應分論併
    罰，尚有誤會，附此敘明。又被告有如上揭事實及理由欄所
    載之犯行及執行情形，有臺灣高等法院被告前案紀錄表在卷
    可按，其於5 年內故意再犯本案有期徒刑以上之罪，為累犯
    ，應依刑法第47條第1 項規定加重其刑。爰審酌被告前已因
    施用毒品案件經觀察、勒戒、強制戒治及刑之執行完畢，本
    應徹底戒除毒癮，竟仍未能自新、戒斷毒癮，而再施用足以
    導致人體機能發生依賴性、成癮性及抗藥性等障礙之第一、
    二級毒品，戕害自身健康，漠視法令禁制，原不宜寬縱，惟
    其犯後終能坦承犯行，而認檢察官具體求處有期徒刑1 年尚
    嫌過重等一切情狀，量處如主文所示之刑，以示懲儆。
四、應適用之法條：刑事訴訟法第273 條之1 第1 項、第299 條
    第1 項前段、第310 條之2 、第454 條第1 項，毒品危害防
    制條例第10條第1 項、第2 項，刑法第11條前段、第47條第
    1 項、第55條。
五、如不服本判決，得自收受送達之翌日起10日內向本院提出上
    訴狀（應附繕本），其未敘述上訴理由者，應於上訴期間屆
    滿後20日內補提理由書狀於本院，上訴於臺灣高等法院。
本案經檢察官陳亮佑到庭執行職務。
中    華    民    國    100   年     11   月    25    日
                      刑事庭      法  官  潘怡華
以上正本證明與原本無異。
如不服本判決應於收受判決後10日內向本院提出上訴書狀，並應
敘述具體理由。其未敘述上訴理由者，應於上訴期間屆滿後20日
內向本院補提理由書( 均須按他造當事人之人數附繕本) 「切勿
逕送上級法院」。
                                  書記官  郭怡君
中    華    民    國    100   年     11   月    25    日
附錄本案論罪科刑依據之法條：
毒品危害防制條例第10條
施用第一級毒品者，處6 月以上5 年以下有期徒刑。
施用第二級毒品者，處3 年以下有期徒刑。